Minutes et répertoires du notaire André GUYON, 27 septembre 1618 - 27 février 1668 (étude XXX)
Archives nationales
- Minutes de André GUYON, 25 octobre 1618 - 1668; MC/ET/XXX/1 - MC/ET/XXX/69
  - Minutes. 1650, MC/ET/XXX/36
    - réquisition, foi et hommage, Saint-Escobille, Essonne. LEPELETIER, Louis. LEVENIER, François., 2 mars 1650; MC/ET/XXX/36
      déclaration; Lepeletier, Louis; Levenier, François
    - Ratification, Mariage. DUVAL, Henri., 4 mars 1650; MC/ET/XXX/36
      ratification; Duval, Henri
    - apprentissage, savetier. CAMPAIN, Michel. SOLIER, Jean., 6 mars 1650; MC/ET/XXX/36
      contrat d'apprentissage; Campain, Michel; Solier, Jean
    - Transport. DUCHALARD, Priam Pierre. LEPELETIER, Louis., 6 mars 1650; MC/ET/XXX/36
      cession; Duchalard, Priam Pierre; Lepeletier, Louis
    - Quittance. DAMAIS ?, Josias ?. PILLOIS, Jacques., 8 mars 1650; MC/ET/XXX/36
      quittance; Pillois, Jacques
    - Bail, maison, rue du roi de sicile, Paris. BURGEAT, Jérémie. VOYER (de), René., 11 mars 1650; MC/ET/XXX/36
      bail; Burgeat, Jérémie; Voyer, René de
    - Quittance. HUAULT, Pierre. LAGRANGE (de), Louis., 12 mars 1650; MC/ET/XXX/36
      quittance; Huault, Pierre; Lagrange (de), Louis
    - indemnité. BAZIN, Claude. ROUSSEAU, Henri., 12 mars 1650; MC/ET/XXX/36
      indemnité; Bazin, Claude; Rousseau, Henri
    - Constitution. BAZIN, Claude. SAINT-VAAST (de), Henri., 12 mars 1650; MC/ET/XXX/36
      constitution de rente; Bazin, Claude; Saint-Vaast (de), Henri
    - Quittance. REIMBERT, Marie. TEXIER, Germain., 14 mars 1650; MC/ET/XXX/36
      quittance; Reimbert, Marie; Texier, Germain
    - Bail, maison, Villeneuve-sur-gravois (la), Paris. TOULLEME, François. PELERIN, Guillaume., 15 mars 1650; MC/ET/XXX/36
      bail; Toulleme, François; Pelerin, Guillaume
    - Transport de rente. BERTHAULT, Nicolas. TEXIER, Germain., 21 mars 1650; MC/ET/XXX/36
      transport de droits; Berthault, Nicolas; Texier, Germain
    - Transaction. TOULLEME, François. VINCENT, René. LEDUC, René.., 22 mars 1650; MC/ET/XXX/36
      accord; Toulleme, François; Vincent, René; Leduc, René
    - Partage de succession. LESUEUR, Martine., 23 mars 1650; MC/ET/XXX/36
      partage; Lesueur, Martine,
    - surséance. MALLET, Madeleine. Créanciers, SAINT-YON (de)., 24 mars 1650; MC/ET/XXX/36
      Mallet, Madeleine; Saint-Yon (de)
    - Testament. DAMOURS, Madeleine., 25 mars 1650; MC/ET/XXX/36
      testament; Damours, Madeleine
    - Titre nouvel. MAUPEOU (de), Marie. BERBISY (de) ou BERNIDY, Etienne., 26 mars 1650; MC/ET/XXX/36
      titre nouvel; Maupeou (de), Marie; Berbisy (de) Ou Bernidy, Etienne
    - Procuration. LEQUIN, Marie. ENDHECOURT (d')., 28 mars 1650; MC/ET/XXX/36
      procuration; Lequin, Marie; Endhecourt (M. d')
    - Inventaire après décès de Marguerite Damours, veuve de Nicolas Le Roy, sieur de la Potterie, rue du Monceau, 30 mars 1650; MC/ET/XXX/36
      inventaire après décès; Damours, Marguerite; Le Roy, Nicolas
    - Procuration. GRISSON (de), Radegonde. LEBLANC, Louis., 1er avril 1650; MC/ET/XXX/36
      procuration; Grisson, Radegonde de; Leblanc, Louis
    - Bail, abbaye de Saint-Saulve, Montreuil-sur-Mer, Pas-de-Calais. TESTU, Henri. ANLART, François., 2 avril 1650; MC/ET/XXX/36
      bail; Testu, Henri; Anlart, François
    - Mariage. CABARET, Simon. MARQUET, Marguerite., 2 avril 1650; MC/ET/XXX/36
      contrat de mariage; Cabaret, Simon; Marquet, Marguerite
    - Transport de rente. LAMY, Jean. AUBERT, Jérôme., 2 avril 1650; MC/ET/XXX/36
      transport de droits; Lamy, Jean; Aubert, Jérôme
    - Vente, vin. BELLEVILLE, Pierre. BELLEVILLE, Reine., 8 avril 1650; MC/ET/XXX/36
      acte de vente; Belleville, Pierre; Belleville, Reine
    - traité d'office, procureur sur le fait des eaux et forêts de France. LEROY, Nicolas, décédé. FOY, Yves., 10 avril 1650; MC/ET/XXX/36
      traité d'office; Leroy, Nicolas, Décédé,; Foy, Yves
    - Vente, vignes, lieu dit la fosse, Margency, Val-d'Oise. BREAULT, François. SAVEUSES (de), Henri., 12 avril 1650; MC/ET/XXX/36
      acte de vente; Breault, François; Saveuses (de), Henri
    - Quittance. GAULTIER, Barthélemy. FOY, Yves., 14 avril 1650; MC/ET/XXX/36
      quittance; Gaultier, Barthélemy; Foy, Yves
    - arrêté de compte. JACQUART, Marie. VERDELAY (de), Catherine., 15 avril 1650; MC/ET/XXX/36
      compte; Jacquart, Marie; Verdelay (de), Catherine
    - Vente, mouvance, seigneurie de Coulonges, Saint-Agil, Loir-et-Cher. VERDELAY (de), Marie. SAVEUSES (de), Charles., 15 avril 1650; MC/ET/XXX/36
      acte de vente; Verdelay (de), Marie; Saveuses (de), Charles
    - Vente, mouvance, seigneurie de Villaudé, Rahay, Sarthe. JACQUART, Marie. SAVEUSES (de), Charles., 15 avril 1650; MC/ET/XXX/36
      acte de vente; Jacquart, Marie; Saveuses (de), Charles
    - contre-lettre. SAVEUSES (de), Charles. VERDELAY (de), Marie., 15 avril 1650; MC/ET/XXX/36
      convention; renonciation; Saveuses (de), Charles; Verdelay (de), Marie
    - contre-lettre. SAVEUSES (de), Charles. JACQUART, Marie., 15 avril 1650; MC/ET/XXX/36
      convention; renonciation; Saveuses (de), Charles; Jacquart, Marie
    - apprentissage, épicier. MICHEL, Jean. FAURE, René., 16 avril 1650; MC/ET/XXX/36
      contrat d'apprentissage; Michel, Jean; Faure, René
    - Obligation. PARDAILLAN (de), Jean Antoine, dit le Duc de Bellegarde. TEXIER, Germain, seigneur de Gondreville., 18 avril 1650; MC/ET/XXX/36
      obligation; Pardaillan (de), Jean Antoine; Texier, Germain
    - Obligation. CHANTEL, Alain, Blaru, Yvelines. LIOTHAUD, Jean., 20 avril 1650; MC/ET/XXX/36
      obligation; Chantel, Alain; Liothaud, Jean
    - contre-lettre. SAVEUSES (de), Henri. MONTEJAN (de), Philbert., 26 avril 1650; MC/ET/XXX/36
      convention; renonciation; Saveuses (de), Henri; Montejan (de), Philbert
    - Échange, fief, Estrées-Deniécourt, Somme. SAVEUSES (de), Henri, seigneurie, Fay, Somme. MONTEJAN (de), Philbert., 26 avril 1650; MC/ET/XXX/36
      échange; Saveuses (de), Henri; Montejan (de), Philbert
    - Transport de bail, maison, rue vieille-du-Temple, Paris. BOUER, Henri, sieur DESFONTAINES. DELACHAMBRE, Jeanne., 29 avril 1650; MC/ET/XXX/36
      Bouer, Henri; Delachambre, Jeanne
    - Quittance. HENNEQUIN, Jeanne. TEXIER, Germain., 30 avril 1650; MC/ET/XXX/36
      quittance; Hennequin, Jeanne; Texier, Germain
    - indemnité. MAHAULT, Madeleine. MAHAULT, Louise., 30 avril 1650; MC/ET/XXX/36
      indemnité; Mahault, Madeleine; Mahault, Louise
    - Constitution. MAHAULT, Madeleine. BINOT, Nicolas., 30 avril 1650; MC/ET/XXX/36
      constitution de rente; Mahault, Madeleine; Binot, Nicolas
    - Transport. MENJOT, Samuel. GARDIN, Jean., 30 avril 1650; MC/ET/XXX/36
      cession; Menjot, Samuel; Gardin, Jean
    - Mariage. CHARTIER, Daniel. DELABROSSE, Marie., 1er mai 1650; MC/ET/XXX/36
      contrat de mariage; Chartier, Daniel; Delabrosse, Marie
    - Quittance. CHAPERON, Claude. MAHAULT, Madeleine., 1er mai 1650; MC/ET/XXX/36
      quittance; Chaperon, Claude; Mahault, Madeleine
    - Quittance. BAUDEAU, Marie. MAHAULT, Madeleine., 1er mai 1650; MC/ET/XXX/36
      quittance; Baudeau, Marie; Mahault, Madeleine
    - Quittance. MARCILLY, Jean. LORTHON, Pierre., 5 mai 1650; MC/ET/XXX/36
      quittance; Marcilly, Jean; Lorthon, Pierre
    - transaction, succession de Nicolas RAPIN. RAPIN, Postume, Fontenay-le-Comte, Vendée. RAPIN, Catherine., 7 mai 1650; MC/ET/XXX/36
      accord; Rapin, Postume; Rapin, Catherine
    - Constitution. BEZART, Claude. MAUPEOU (de), Anne., 9 mai 1650; MC/ET/XXX/36
      constitution de rente; Bezart, Claude; Maupeou (de), Anne
    - démission d'office. BOURSAULT sieur de Lestang, Pierre. LESCUYER dit Chevalier, Louis., 9 mai 1650; MC/ET/XXX/36
      renonciation; Boursault, Pierre; Lescuyer Dit Chevalier, Louis
    - succession; comparution. LAURAIS (de), Marguerite., 11 mai 1650; MC/ET/XXX/36
      partage; comparution; Laurais (de), Marguerite,
    - Bail, maison, cimetière Saint-Jean-en-Grève, Paris. MALON (de), Charles Henri. TOULLEME, François., 12 mai 1650; MC/ET/XXX/36
      bail; Malon (de), Charles Henri; Toulleme, François
    - Mariage. LAMACOURT (de), Jacques, Clermont-en-Beauvaisis, Oise. COUTANT, Suzanne., 12 mai 1650; MC/ET/XXX/36
      contrat de mariage; Lamacourt (de), Jacques; Coutant, Suzanne
    - mainlevée. LORTHON, Pierre. LAISTRE (de), Claude., 12 mai 1650; MC/ET/XXX/36
      mainlevée; Lorthon, Pierre; Laistre (de), Claude
    - Quittance. FAURE, Nicolas, seigneur de Berlise. MAHAULT, Madeleine., 14 mai 1650; MC/ET/XXX/36
      quittance; Faure, Nicolas; Mahault, Madeleine
    - résignation, prieuré Saint-Euvert, Trémentines, Maine-et-Loire. AVRIL, Antoine, Angers, Maine-et-Loire. CHAUVEAU, Pierre., 14 mai 1650; MC/ET/XXX/36
      renonciation; Avril, Antoine; Chauveau, Pierre
    - Ratification et consentement. Créanciers, LAISTRE (de), Nicolas, décédé., 16 mai 1650; MC/ET/XXX/36
      ratification; accord; Laistre (de), Nicolas (Créanciers De)
    - Inventaire après décès d'Henri Bouer, seigneur des Fontaines, conseiller du roi en ses conseils d'état et privé, secrétaire ordinaire de son conseil d'état et direction de ses finances, rue de la Tisseranderie, 18 mai 1650; MC/ET/XXX/36
      inventaire après décès; Bouer, Henri,
    - Vente, vignes, Andilly, Val-d'Oise. DERET, Olivier. SAVEUSES (de), Henri., 19 mai 1650; MC/ET/XXX/36
      acte de vente; Deret, Olivier; Saveuses (de), Henri
    - Quittance. MERAULT, Pierre. LEFEBVRE, Jean., 20 mai 1650; MC/ET/XXX/36
      quittance; Merault, Pierre; Lefebvre, Jean
    - promesse. MERAULT, Pierre. LEFEBVRE, Jean., 20 mai 1650; MC/ET/XXX/36
      promesse; Merault, Pierre; Lefebvre, Jean
    - Quittance. DELAPERSONNE, Jean. LEFEBVRE, Jean., 21 mai 1650; MC/ET/XXX/36
      quittance; Delapersonne, Jean; Lefebvre, Jean
    - apprentissage, Chapelier. CAMUS, François. LARGILLIER (de), Jean., 22 mai 1650; MC/ET/XXX/36
      contrat d'apprentissage; Camus, François; Largillier (de), Jean
    - Bail, maison avec porte cochère, rue Saint-Antoine, Paris. POULLET, Anne. PARFAIT, Pierre., 22 mai 1650; MC/ET/XXX/36
      bail; Poullet, Anne; Parfait, Pierre
    - Bail, maison avec porte cochère, rue des barres, Paris. LOTIN, Nicolas. PIAT, Pierre., 24 mai 1650; MC/ET/XXX/36
      bail; Lotin, Nicolas; Piat, Pierre
    - Bail, maison, rue neuve de Bercy, Paris. MALON (de), Charles Henri. BEAUGRAND, Nicolas., 25 mai 1650; MC/ET/XXX/36
      bail; Malon (de), Charles Henri; Beaugrand, Nicolas
    - Titre nouvel (cens, lods et Vente), maison, rue saint-Antoine à l'enseigne du heaume, Paris. LICQUET, Jacques. LEVIEULX (?), André., 25 mai 1650; MC/ET/XXX/36
      titre nouvel; Licquet, Jacques; Levieulx (?), André
    - Bail, maison, rue neuve de Bercy, Paris. MALON (de), Charles Henri. DONNELET, Thomas., 25 mai 1650; MC/ET/XXX/36
      bail; Malon (de), Charles Henri; Donnelet, Thomas
    - Bail, greffe de la prévôté des monnaies. Créanciers, VARLET, Jean, décédé. BAUDOUIN, François., 27 mai 1650; MC/ET/XXX/36
      bail; Varlet, Jean (Créanciers De); Baudouin, François
    - Bail, ferme ou métairie, Houssaye-en-Brie (La), Seine-et-Marne. MALON (de), Charles Henri. LA PERLIERE (de) dit La garde, Jacques., 29 mai 1650; MC/ET/XXX/36
      bail; Malon (de), Charles Henri; La Perliere Dit La Garde, Jacques De
    - Mariage. GEORGES, Jean Baptiste. VITERNE, Catherine., 30 mai 1650; MC/ET/XXX/36
      contrat de mariage; Georges, Jean Baptiste; Viterne, Catherine
    - Quittance. MALAIN de LUX (de), Françoise. LEFEBVRE, Jean., 31 mai 1650; MC/ET/XXX/36
      quittance; Malain de Lux (de), Françoise; Lefebvre, Jean
    - convention, Bail emphythéotique, moulin, Poincy, Seine-et-Marne. CHARPENTIER, Pierre. Hoirs, SELLON, Simon., 1er juin 1650; MC/ET/XXX/36
      convention; Charpentier, Pierre; Sellon (Hoirs)
    - Vente d'office, conseiller et secrétaire au conseil d'Etat. Créanciers, BOUER, Henri, décédé. BOUER, Jean., 3 juin 1650; MC/ET/XXX/36
      acte de vente; Bouer, Henri (Créanciers De); Bouer, Jean
    - transport, rente. Hoir, COIGNE (de), Louis, décédé. PONS (de), Nicole., 6 juin 1650; MC/ET/XXX/36
      cession; Coigne, Louis de; Pons, Nicole de
    - Obligation. GUILLOT, Nicolas, Limay, Yvelines. PERROT, Guillaume, dit La Chaussée., 12 juin 1650; MC/ET/XXX/36
      obligation; Guillot, Nicolas; Perrot, Guillaume
    - Quittance. ANTHEAULME, Jean. VARLET, François., 12 juin 1650; MC/ET/XXX/36
      quittance; Antheaulme, Jean; Varlet, François
    - Obligation. BATAILLE, Etienne, Brevannes, Limeil-Brevannes, Val-de-Marne. PERROT, Guillaume., 15 juin 1650; MC/ET/XXX/36
      obligation; Bataille, Etienne; Perrot, Guillaume
    - Quittance. LEPRESTRE, Denis. LEFEBVRE, Jean., 17 juin 1650; MC/ET/XXX/36
      quittance; Leprestre, Denis; Lefebvre, Jean
    - prorogation de compromis. LUTHIER, Claude, Manthelan, Indre-et-Loire. HUGERON, Jeanne, Loches, Indre-et-Loire. LUTIER, Adrien.., 18 juin 1650; MC/ET/XXX/36
      accord; Luthier, Claude; Hugeron, Jeanne; Lutier, Adrien
    - Constitution de rente. MORET, Jeanne. TURPIN, Marie., 20 juin 1650; MC/ET/XXX/36
      constitution de rente; Moret, Jeanne; Turpin, Marie
    - indemnité. THIERSAULT, Charles. MORET, Jeanne., 20 juin 1650; MC/ET/XXX/36
      indemnité; Thiersault, Charles; Moret, Jeanne
    - Marché, ouvrages de charpenterie sur un moulin à vent, Charenton, Val-de-Marne. CLEQUIN, Poncelet. MALON (de), Charles Henri., 24 juin 1650; MC/ET/XXX/36
      marché; Clequin, Poncelet; Malon (de), Charles Henri
    - Mariage. SIMON, Firmin. PRAST (de), Madeleine., 26 juin 1650; MC/ET/XXX/36
      contrat de mariage; Simon, Firmin; Prast (de), Madeleine
    - sommation, office de procureur en la chambre des comptes de Normandie. HALLE, Marguerite, Rouen, Seine-Maritime. PICARD, Louis., 27 juin 1650; MC/ET/XXX/36
      Halle, Marguerite; Picard, Louis
    - quittance, achat de châtellenie, Thorigné, Mayenne. VILLERS (de), François, château de l'Auberdière, Bocé, Maine-et-loire. SAVEUSES (de), Henri., 1er juillet 1650; MC/ET/XXX/36
      quittance; Villers (de), François; Saveuses (de), Henri
    - Succession; décharge. DU LANVERS, Marguerite, décédée., 5 juillet 1650; MC/ET/XXX/36
      partage; décharge; Du Lanvers, Marguerite
    - Bail, maison, rue de paradis, devant la fontaine, Paris. BAUYN, Prosper. TARTIERE, Pierre., 9 juillet 1650; MC/ET/XXX/36
      bail; Bauyn, Prosper; Tartiere, Pierre
    - succession; Renonciation. AUBRON, Louis., 11 juillet 1650; MC/ET/XXX/36
      renonciation; Aubron, Louis
    - Bail, maison, rue de Bercy (la 3ème du côté de la rue Anquetin), Paris. MALON (de), Charles Henri. VASSART, Hector., 12 juillet 1650; MC/ET/XXX/36
      bail; Malon (de), Charles Henri; Vassart, Hector
    - Titre nouvel. LUTHIER, Adrian, sieur d'Armencay, Loches, Indre-et-Loire. VONNES (de), François., 13 juillet 1650; MC/ET/XXX/36
      titre nouvel; Luthier, Adrian; Vonnes (de), François
    - Bail, maison, rue de bercy (la 11ème du côté du cimetière Saint-Jean), Paris. MALON (de), Charles Henri. HUET, André., 15 juillet 1650; MC/ET/XXX/36
      bail; Malon (de), Charles Henri; Huet, André
    - succession; sommation. LAISTRE (de), Nicolas., 15 juillet 1650; MC/ET/XXX/36
      partage; Laistre (de), Nicolas,
    - Titre nouvel. ROUGET, Antoinette. AUBERT, Jérôme., 16 juillet 1650; MC/ET/XXX/36
      titre nouvel; Rouget, Antoinette; Aubert, Jérôme
    - Donation. RUIN, Jean. RUIN, Pierre., 16 juillet 1650; MC/ET/XXX/36
      donation; Ruin, Jean; Ruin, Pierre
    - Transport de rente. LARCHER, Jean. REGNIER, Nicolas., 24 juillet 1650; MC/ET/XXX/36
      transport de droits; Larcher, Jean; Regnier, Nicolas
    - Transport de rente. BESCHEFER, Jean. GUILLEMYN, Philbert., 25 juillet 1650; MC/ET/XXX/36
      transport de droits; Beschefer, Jean; Guillemyn, Philbert
    - Accord. BOURGEOIS, Jérôme. DES ESSARTS, Hilaire., 26 juillet 1650; MC/ET/XXX/36
      accord; Bourgeois, Jérôme; Des Essarts, Hilaire
    - Quittance. LUILLIER, François. Créanciers, NEUFBOURG (de), Roland, seigneur de Sarcelles., 26 juillet 1650; MC/ET/XXX/36
      quittance; Luillier, François; Neufbourg (de), Roland
    - Bail, maison et terre, Bezons, Val d'Oise. CHABOUILLE, Pierre. PLESSART, Louis. JULIEN, Claude.., 30 juillet 1650; MC/ET/XXX/36
      bail; Chabouille, Pierre; Plessart, Louis; Julien, Claude
    - Transaction. LOTIN, Jeanne. LOTIN, Nicolas., 31 juillet 1650; MC/ET/XXX/36
      accord; Lotin, Jeanne; Lotin, Nicolas
    - compte. LOTIN de CHARNY, François. LOTIN, Jeanne., 31 juillet 1650; MC/ET/XXX/36
      compte; Lotin de Charny, François; Lotin, Jeanne
    - Vente, maison, rue de la licorne, enseigne du cheval bardé, Paris. BICOT, Jean. TEXIER, Germain, seigneur de Gondreville., 1er août 1650; MC/ET/XXX/36
      acte de vente; Bicot, Jean; Texier, Germain
    - décharge. ROSSIGNOL, Françoise. PARFAICT, Pierre., 3 août 1650; MC/ET/XXX/36
      décharge; Rossignol, Françoise; Parfaict, Pierre
    - Mariage. VOIGNY, Didier. PARCOLLET, Noëlle., 3 août 1650; MC/ET/XXX/36
      contrat de mariage; Voigny, Didier; Parcollet, Noëlle
    - Mariage. LE NORMANT, Jean. MAUGER, Marie., 3 août 1650; MC/ET/XXX/36
      contrat de mariage; Le Normant, Jean; Mauger, Marie
    - Bail, maison et château, Ableiges, Val d'Oise. SASSIN, François. CHABASSIS, Jacques., 13 août 1650; MC/ET/XXX/36
      bail; Sassin, François; Chabassis, Jacques
    - Procuration, succession Henri BOUER. BOUER, Angélique., 16 août 1650; MC/ET/XXX/36
      procuration; Bouer, Angélique
    - Bail, terre et seigneurie, Fay, Sarthe. BRULART, Pierre. DROUET, François., 17 août 1650; MC/ET/XXX/36
      bail; Brulart, Pierre; Drouet, François
    - Inventaire après décès. BALAGNY, Jean., 18 août 1650; MC/ET/XXX/36
      inventaire après décès; Balagny, Jean,
    - Bail, maison, rue du grand chantier, Paris. REFFUGE (de), Claude. MARTAINVILLE (de), Madeleine., 19 août 1650; MC/ET/XXX/36
      bail; Reffuge (de), Claude; Martainville (de), Madeleine
    - Titre nouvel. VENIAT, Elisabeth. HARDY, Etienne., 25 août 1650; MC/ET/XXX/36
      titre nouvel; Veniat, Elisabeth; Hardy, Etienne
    - Obligation. PELLOT, Claude. BOUILLIERS (de), François, comte de Saint-Aignan., 26 août 1650; MC/ET/XXX/36
      obligation; Pellot, Claude; Bouilliers, François de
    - Transaction. TOULLEME, François. DEMENET ou DESMANET, Christophe., 27 août 1650; MC/ET/XXX/36
      accord; Toulleme, François; Demenet, Christophe; Desmanet, Christophe
    - Constitution de rente. DUCHESNE, Marie. PASSART, Catherine., 30 août 1650; MC/ET/XXX/36
      constitution de rente; Duchesne, Marie; Passart, Catherine
    - Constitution. DUPE, François. TEXIER, Germain., septembre 1650
      constitution de rente; Dupe, François; Texier, Germain
    - Quittance. Religieuses de l'abbaye de l', humilité, Notre-Dame de Longchamp, Boulogne-sur-Seine, Hauts-de-Seine. DAMOURS, Gabriel. BINOT, Nicolas.., 1er septembre 1650; MC/ET/XXX/36
      quittance; Damours, Gabriel; Binot, Nicolas
    - Vente de greffe, Clermont, Oise. LA BAUME (de), Louis. OLIER, Edouard., 1er septembre 1650; MC/ET/XXX/36
      acte de vente; La Baume (de), Louis; Olier, Edouard
    - Transport de rente. CHERON, Anne. LE BRUNIER, Joseph, écuyer, de la comtesse de Serize., 3 septembre 1650; MC/ET/XXX/36
      transport de droits; Cheron, Anne; Le Brunier, Joseph
    - Vente de gages, receveur des aides, Romorantin, Loir-et-Cher. LECONTE, Claude Charles. PERTHUIS, Jacques., 4 septembre 1650; MC/ET/XXX/36
      acte de vente; Leconte, Claude Charles; Perthuis, Jacques
    - Mariage. LECONTE, Claude Charles, sieur des Ormes. SUBLET, Marie., 4 septembre 1650; MC/ET/XXX/36
      contrat de mariage; Leconte, Claude Charles; Sublet, Marie
    - Transport de rente. LE COEUR, Madeleine. LOYAUTE, Laurent., 5 septembre 1650; MC/ET/XXX/36
      transport de droits; Le Coeur, Madeleine; Loyaute, Laurent
    - décharge. LEFEBURE, Pierre. MAINNE, Catherine., 5 septembre 1650; MC/ET/XXX/36
      décharge; Lefebure, Pierre; Mainne, Catherine
    - Obligation. BRUNOT, Hubert. CHARPENTIER, Guillaume., 6 septembre 1650; MC/ET/XXX/36
      obligation; Brunot, Hubert; Charpentier, Guillaume
    - Testament. MOISEMANT (de), Andrée., 11 septembre 1650; MC/ET/XXX/36
      testament; Moisemant (de), Andrée
    - Quittance. BILLETON, Germaine, Auxerre, Yonne. GODIN, Jean., 12 septembre 1650; MC/ET/XXX/36
      quittance; Billeton, Germaine; Godin, Jean
    - sommation. CHARPENTIER, Guillaume. LEYONDRE, Pierre., 13 septembre 1650; MC/ET/XXX/36
      Charpentier, Guillaume; Leyondre, Pierre
    - Obligation. DES JARDINS, Ferdinand. POCQUELIN, Louis., 14 septembre 1650; MC/ET/XXX/36
      obligation; Des Jardins, Ferdinand; Pocquelin, Louis
    - Obligation. RANCY (de), Gilles. LE REBOURS, Marguerite., 14 septembre 1650; MC/ET/XXX/36
      obligation; Rancy (de), Gilles; Le Rebours, Marguerite
    - Obligation. RANCY (de), Gilles. HENNEQUIN, Elisabeth., 14 septembre 1650; MC/ET/XXX/36
      obligation; Rancy (de), Gilles; Hennequin, Elisabeth
    - Obligation. RANCY (de), Gilles. GODET, Claude., 14 septembre 1650; MC/ET/XXX/36
      obligation; Rancy (de), Gilles; Godet, Claude
    - sauf-conduit. Créanciers de NAU. NAU, Antoine. NAU, Jacques.., 17 septembre 1650; MC/ET/XXX/36
      Nau, (Créanciers De); Nau, Antoine; Nau, Jacques
    - Mariage. DEBARRE, Nicolas, Châlons-sur-marne, Marne. GUERARD, Clémence., 17 septembre 1650; MC/ET/XXX/36
      contrat de mariage; Debarre, Nicolas; Guerard, Clémence
    - Mariage. BOUTTART, Jean. REGNAULT, Catherine., 20 septembre 1650; MC/ET/XXX/36
      contrat de mariage; Bouttart, Jean; Regnault, Catherine
    - Obligation. DUBOST, Claude. FORNIER, Claude. BARRAULT, Claude.., 21 septembre 1650; MC/ET/XXX/36
      obligation; Dubost, Claude; Fornier, Claude; Barrault, Claude
    - Constitution. LEVY de VENTADOUR (de), Henri. Créanciers de GROLLEE, GROLLEE, François., 22 septembre 1650; MC/ET/XXX/36
      constitution de rente; Levy de Ventadour, Henri de; Grollee, François
    - Inventaire après décès. RICHARD, Jean., 22 septembre 1650; MC/ET/XXX/36
      inventaire après décès; Richard, Jean,
    - Mariage. GODEAU, Jacques. BOCQUET, Marie., 25 septembre 1650; MC/ET/XXX/36
      contrat de mariage; Godeau, Jacques; Bocquet, Marie
    - décharge. TEXIER, Germain. BOUER, Jean., 28 septembre 1650; MC/ET/XXX/36
      décharge; Texier, Germain; Bouer, Jean
    - Bail, maison, rue Coquerée, Paris. LECLERC, Hilaire. FENAMY, Jacques, Sieur de La Barre., 30 septembre 1650; MC/ET/XXX/36
      bail; Leclerc, Hilaire; Fenamy, Jacques
    - Bail, maison (faisant la quatorzième du côté de la rue anquetin), rue de bercy (paroisse Saint-Gervais), Paris. MALON (de), Charles Henri. REGNIER, Louis., 1er octobre 1650; MC/ET/XXX/36
      bail; Malon (de), Charles Henri; Regnier, Louis
    - Bail, maison (faisant la douzième du côté de guyon), rue de bercy (paroisse saint-Gervais), Paris. MALON (de), Charles Henri. SIFFLET ou SIFAICT, Wlfran (?)., 1er octobre 1650; MC/ET/XXX/36
      bail; Malon (de), Charles Henri; Sifflet Ou Sifaict, Wlfran (?)
    - prise de possession, maison, enclos du temple, Paris. DAMOURS, Louis, chevalier de l'ordre de Saint-Jean de Jérusalem., 5 octobre 1650; MC/ET/XXX/36
      Damours, Louis
    - Constitution de rente. DUPE, François. TEXIER, Germain., 6 octobre 1650; MC/ET/XXX/36
    - Vente, terres, Haravilliers, Val-d'Oise. BELLEVILLE, Gabriel. BELLEVILLE, Reyne., 6 octobre 1650; MC/ET/XXX/36
      acte de vente; Belleville, Gabriel; Belleville, Reine
    - Bail, maison, vieille-rue-du-temple, Paris. GREGOIRE, François, sieur des Forges. DAUBETERRE, Roger., 8 octobre 1650; MC/ET/XXX/36
      bail; Gregoire, François; Daubeterre, Roger
    - Échange, terre, proche du couvent de Picpus, Paris. MALON (de), Charles Henri, terre, Saint-Mandé, Val-de-Marne. BOUDIN, Jacques, Croix-Faubin, Paris., 8 octobre 1650; MC/ET/XXX/36
      échange; Malon (de), Charles Henri; Boudin, Jacques